【裁判字號】    95,上訴,287
【裁判日期】    950627
【裁判案由】    違反廢棄物清理法
【裁判全文】
臺灣高等法院臺中分院刑事判決         95年度上訴字第287號
上  訴  人  臺灣臺中地方法院檢察署檢察官
被      告  甲○○
上列上訴人因違反廢棄物清理法案件，不服臺灣臺中地方法院94
年度訴字第1894號中華民國94年10月5日第一審判決（聲請簡易
判決處刑案號：臺灣臺中地方法院檢察署94年度撤緩偵字第115
號），提起上訴，本院判決如下：
    主  文
原判決撤銷。
甲○○共同未依廢棄物清除、處理許可文件內容清除、處理廢棄
物，處有期徒刑壹年。緩刑參年。
    事  實
一、甲○○與林滄鎔（經原審另案以92年度訴字第2719號判處有
    期徒刑2年，緩刑5年確定）均為「龍進環保工程企業有限公
    司」（下稱龍進公司）之員工，林滄鎔平日之工作為駕駛垃
    圾車搭載甲○○收集及載運位於臺中市○○區○○路之「華
    美黃昏市場」所產生之一般廢棄物，其等均明知龍進公司雖
    經核准從事廢棄物清除業務，然必須依據廢棄物清理法及公
    民營廢棄物清除處理機構許可管理辦法之規定，將所收集之
    一般廢棄物，投置於主管機關所設置之投置站。詎林滄鎔於
    民國（下同）92年8月2日凌晨，駕駛龍進公司所有車牌號碼
    8H-358號之垃圾車，搭載甲○○及不知情之臨時工張海城，
    自上址「華美黃昏市場」收集完一般廢棄物後，於同日凌晨
    2時30分許，行經臺中市○區○○路賴厝國小後方時（即梅
    川東路與綏遠路間之太原路段），明知上址並非臺中市政府
    所設置之投置站，竟共同基於違反依龍進公司所取得廢棄物
    清除許可文件內容清除廢棄物之犯意聯絡，由林滄鎔駕駛車
    輛停靠於路旁，甲○○則下車將垃圾車之消水洞打開，而使
    垃圾車上因裝載一般廢棄物所產生之污水流放於路旁之排水
    溝內及週遭路面，而共同未依廢棄物清理法規定之方式清除
    、處理一般廢棄物。於其等仍在現場排放之際，為臺中市環
    境保護局稽查人員吳炫毅等人會同員警當場查獲。
二、案經臺中市警察局第二分局報告臺灣臺中地方法院檢察署檢
    察官偵查後聲請簡易判決處刑。
    理  由
一、上揭事實，業據被告甲○○於警偵訊中供承不諱，核與共犯
    林滄鎔於偵訊中所供之情節相符，並經證人張海城、吳炫毅
    於警偵訊證述屬實，且有臺中市政府廢棄物清除許可證（91
    中市廢清字第04416號）影本一紙、臺中市環境保護局環境
    稽查工作紀錄一份、查獲現場相片六張、內政部警政署環保
    警察隊第二中隊查扣物品明細清單與保管條各一紙附卷可稽
    （見偵查卷第20頁至第27頁），其自白與事實相符，足以採
    信，事證明確，被告犯行堪以認定。
二、核被告所為，係犯廢棄物清理法第46條第1項第4款後段之未
    依廢棄物清除、處理許可文件內容清除、處理廢棄物罪。被
    告與林滄鎔間就上開犯行，有犯意聯絡及行為分擔，均為共
    同正犯。起訴書雖以廢棄物清理法第46條第1項第2款起訴，
    惟公訴人於原審審判期日當庭變更起訴法條為同條項第4款
    （見原審卷第36頁），本院自毋庸再變更起訴法條，併予敘
    明。原審疏未詳察，遽為被告無罪判決之諭知，尚難謂洽，
    檢察官上訴意旨執此指摘原判決不當，為有理由，自應由本
    院將原判決撤銷改判。爰審酌被告甲○○僅係受僱人，領取
    微薄之薪水，因垃圾車駕駛林滄鎔之指示，為圖一時方便而
    在上址排放廢水，且甫排放完畢即遭查獲，所犯情節尚非重
    大，及其素行良好，犯後於警偵訊中均坦承犯行，已知悔悟
    等一切情狀，量處如主文第二項所示之刑。查被告前未曾受
    有期徒刑以上刑之宣告，因一時失慮，偶罹刑典，事後已坦
    承犯行，深具悔意，經此刑之宣告後，應知警惕而無再犯之
    虞，本院因認暫不執行其刑為當，予以宣告緩刑三年，用啟
    自新。
三、被告經合法傳喚無正當理由不到庭，爰不待其陳述，逕行判
    決。
據上論斷，應依刑事訴訟法第371條、第369條第1項前段、第364
條、第299條第1項前段，廢棄物清理法第46條第1項第4款後段、
刑法第11條前段、第28條、第74條第1款，判決如主文。
本案經檢察官乙○○到庭執行職務。
中    華    民    國    95    年    6    月  27       日
            刑事第十庭  審判長法  官  林  照  明
                              法  官  蔡  名  曜
                              法  官  唐  光  義
上列正本證明與原本無異。
如不服本判決應於收受送達後十日內向本院提出上訴書狀，其未
敘述上訴之理由者並得於提起上訴後十日內向本院補提理由書（
均須按他造當事人之人數附繕本）。
                              書記官  王  麗  珍
中    華    民    國    95    年    7    月   3       日
                                                      Ａ


司法院資訊處製作；財團法人民間司法改革基金會備份。
